【裁判字號】    98,易,187
【裁判日期】    990118
【裁判案由】    妨害自由
【裁判全文】
臺灣板橋地方法院刑事判決               98年度易字第187號
公  訴  人  臺灣板橋地方法院檢察署檢察官
被      告  乙○○
上列被告因妨害自由案件，經檢察官提起公訴（97年度偵字第82
3號），本院判決如下：
    主  文
乙○○共同連續以強暴妨害人行使權利，處有期徒刑肆月，如易
科罰金，以銀元參佰元折算壹日，減為有期徒刑貳月，如易科罰
金，以銀元參佰元折算壹日；又共同以加害生命及身體之事，恐
嚇他人致生危於安全，處拘役伍拾日，如易科罰金，以新台幣壹
仟元折算壹日。
其餘被訴部分無罪。
    事  實
一、緣戊○○之前妻高美秀積欠王陳銀新臺幣（下同）150 萬元
    ，因王陳銀委託乙○○催討該筆債務，乙○○即與數名姓名
    年籍不詳之成年男子，自94年6 月起，前往戊○○位於臺北
    市○○路117-1 號2 樓之住處，要求戊○○代為還錢，戊○○以債務係其前妻所欠拒不開門，乙○○等人竟共同基於強
    制及恐嚇之概括犯意，以破壞住家大門方式強行進入戊○○
    上揭住處（侵入住宅、毀損部分均未據告訴），後即由兩名
    年籍姓名年籍不詳之成年男子左右架住戊○○後，乙○○等
    人即以「不還錢要把你帶到山上去活埋，而且讓你無法繼續
    工作。」、「要請你吃子彈。」等語恐嚇戊○○，戊○○因
    此心生畏懼，致生損害於戊○○之生命、身體、財產。並命
    戊○○需於5 日內籌得5 萬元。於94年6 月初，乙○○復與
    戊○○聯絡，要脅若無法還款將取走其退休金，並要求戊○○簽發本票，戊○○不得已向同事借款5 萬元交予乙○○，
    而行無義務之事。於94年6 月4 日，乙○○復續前揭犯意夥
    同3 、4 名姓名年籍不詳之成年男子，脅迫戊○○至桃園市
    台新銀行，以向該銀行貸款140 萬元，惟因銀行不願核貸，
    乙○○即以「如果不照做，每天要去你上班的地方等你。」
    等語恐嚇戊○○，戊○○因此心生畏懼，致生危害於其財產
    ，而戊○○不得已申辦台新銀行現金卡。嗣戊○○取得該現
    金卡，即於94年6 月13日持該現金卡領取20萬元，並將該款
    項於其上揭住處交付乙○○，而行無義務之事。乙○○復食
    髓知味，因知悉戊○○之姪子林福吉係汽車業務，竟於94年
    8 月4 日，帶同戊○○前往職址設臺北市○○○路與林森北
    路之國瑞汽車公司，脅迫戊○○以分期付款方式購買價格95
    萬元之車號3465-E L號自小客車，並於戊○○辦妥購車手續
    並取得上揭車輛後，乙○○即將戊○○帶至址設臺北縣永和
    市○○路○ 段之三泰當鋪，要求戊○○書立讓渡書1 紙，並
    以上揭車輛典當得款30萬元，以抵償債務而行無義務之事。
二、緣己○與鄭清文於95年初共同出資開設址設臺北縣三重市○○路111-1 號8 樓之中華百益股份有限公司（下稱中華百益
    公司），並由鄭清文出資300 萬元，嗣因鄭清文表明欲退股
    ，然己○認其尚有尾款200 萬未繳足，故不同意其退股，鄭
    清文即委託乙○○催討上揭退股金，詎乙○○於受託處理上
    揭債務後，竟與另2 名姓名年籍不詳之成年男子共同基於恐
    嚇之犯意，於96年8 月13日，夥同鄭清文及另2 名姓名年籍
    不詳之成年男子，至己○位於臺北縣三重市○○路111-1 號
    8 樓之中華視訊股份有限公司（下稱中華視訊公司）之辦公
    處所，向己○催討上揭退股金，期間乙○○並以「我們道上
    某某兄弟有勢力、有背景可處理。」、「要給你好看」、「
    拿去埋」、「若不處理，道上某派要處理你們」等語恫嚇己○，至己○心生畏懼，足生危害於其生命、身體，己○逼不
    得已同意於97年9 月1 日支付10萬元予乙○○等，乙○○等
    則於同年月3 日前往中華百益公司取得上揭款項。
三、嗣經警於96年11月2 日14時30分許，在臺北縣板橋市○○○
    路195 號，拘提乙○○到案，並循線查獲上情。
四、案經臺北縣政府警察局海山分局報告臺灣板橋地方法院檢察
    署檢察官偵查起訴。
    理  由
壹、程序方面：
一、被告以外之人於偵查中向檢察官所為之陳述，除顯有不可信
    之情況者外，得為證據；被告以外之人於審判中有所在不明
    而無法傳喚或傳喚不到者，其於檢察事務官、司法警察官或
    司法警察調查中所為之陳述，經證明具有可信之特別情況，
    且為證明犯罪事實之存否所必要者，得為證據，刑事訴訟法
    第159 條之1 第2 項、第159 條之3 第3 款亦有明文。證人
    戊○○、己○在本院審理時因所在不明而傳喚、拘提未到，
    且其於偵查時之證述既經具結，且戊○○偵查中所證述之事
    項與被告於本院審理所自承戊○○提出之現金，辦理現金卡
    ，買車典當抵債等情節均相符，己○偵查中所言亦經具結且
    被告亦自承有帶人去要債，均經證明具有可信之特別狀況，
    且均為證明犯罪事實之存否所必要，依刑事訴訟法第159 條
    之3 第3 款之規定，自均具有證據能力。
二、按被告以外之人於審判外之言詞或書面陳述，除法律有規定
    者外，不得作為證據；又被告以外之人於審判外之陳述，雖
    不符合同法第159 條之1 至第159 條之4 之規定，但經當事
    人於審判程序同意作為證據，法院審酌該言詞陳述或書面陳
    述作成時之情況，認為適當者，亦得為證據。當事人、代理
    人或辯護人於法院調查證據時，知有第159 條第1 項不得為
    證據之情形，而未於言詞辯論終結前聲明異議者，視為有前
    項之同意，刑事訴訟法第159 條第1 項及第159 條之5 分別
    定有明文。經查，本判決下列所引用之各該被告以外之人於
    審判外之陳述（包含書面陳述），除公務員職務上製作之紀
    錄文書，並無顯不可信之情況，依刑事訴訟法第159 條之4
    第1 款規定，有證據能力外，其餘亦屬傳聞證據部分，檢察
    官、被告於本院準備程序中均表示沒有意見，且迄於言詞辯
    論終結前亦未聲明異議。本院審酌上開證據資料製作時之情
    況，尚無違法不當及證明力明顯過低之瑕疵，亦認為以之作
    為證據應屬適當，故揆諸前開規定，爰依刑事訴訟法第159
    條之5 規定，認前揭證據資料均有證據能力。
貳、實體方面
甲、有罪方面：
一、訊據被告矢口否認上揭強制、恐嚇犯行，辯稱：我去找戊○○都是去找他喝酒，是阿泰叫我介紹貸款公司，錢是阿泰（
    王陳銀之女婿）拿去，我沒有拿到任何的錢，車子也是阿泰
    跟戊○○去買的，戊○○那裡不是我去亂的，是阿泰自己的
    朋友去亂的，我去找戊○○都是去找他喝酒，己○我並不認
    得，我只是帶其他人他們去找己○而已云云。經查：
  (一)上開事實一部分業據證人戊○○證述：因為錢是我前妻欠的
    ，乙○○等人來的時候我就不開門，他們踹門後進入，有兩
    名年籍姓名年籍不詳之成年男子左右架住我後以「不還錢要
    把你帶到山上去活埋，而且讓你無法繼續工作、要請你吃子
    彈」脅迫我，我不得已向同事借款5 萬元交予乙○○，他們
    又叫我至桃園市台新銀行，以向該銀行貸款140 萬元，惟因
    銀行不願核貸，又以「如果不照做，每天要去你上班的地方
    等你」等語脅迫我，我另申辦台新銀行現金卡領取20萬元，
    並將該款項於其上揭住處交付乙○○，後來又脅迫我以分期
    付款方式購買價格95萬元之車號3465-E L號自小客車，並於
    辦妥購車手續並取得上揭車輛後，乙○○即將戊○○帶至址
    設臺北縣永和市○○路○ 段之三泰當鋪，要求戊○○書立讓
    渡書1 紙，並以上揭車輛典當得款30萬元，以抵償債務，我
    是吃頭路的人，被告乙○○這樣說我會怕等語歷歷（詳參97
    年度偵字第823 號卷第104 頁至第106 頁）；而被告亦自承
    ：戊○○向他兒子拿5 萬現金，另外還有辦現金卡，總共拿
    了25萬元給阿泰，阿泰是王陳銀之女婿，車子亦是阿泰跟他
    一起去買的，阿泰把車拿去當舖，說不還錢要活埋的人並不
    是我，且是阿泰叫我介紹貸款公司，錢是阿泰拿去的，我都
    沒有拿到任何錢，車子後來是當舖的人在開，因為阿泰欠當
    舖的錢等語（見本院卷第149 頁至第151 頁）。被告所自承
    之上情恰與告訴人所指陳之情節相符，且於警詢中亦自承與
    阿泰去要債分得4 萬元等語，是於本院審理時改稱3 次去找
    戊○○，都是我1 個人去，僅是去找戊○○喝酒云云，顯係
    避重就輕之詞委無足採，而若非被告有說「不還錢要帶到山
    上活埋、要請你吃子彈、不讓你繼續工作」等語，使證人戊○○心生畏懼，何以戊○○明知與王陳銀之債權債務於89年
    間即經檢察官不起訴處分，還願拿錢出來解決之理，在在顯
    示證人所證上情與事實相符，堪與採信，而告訴人因此心生
    畏懼，亦據其証述明確如上，被告有實施恐嚇之行為堪信無
    疑。
  (二)證人戊○○證稱：是我前妻欠的錢、王陳銀有告我，已經經
    檢察官不起訴處分，因為我是吃頭路的人，被告恐嚇我，我
    會害怕等語如上。而通常債權人要債均會提出債權證明，被
    告雖稱證人戊○○有欠阿泰錢，卻未見有何債權證明提出，
    益證欠錢之人，確係證人戊○○之前妻無誤，被告對證人實
    施脅迫行為，要求其償還前妻之債，顯係使人行無義務之事
    ，被告所辯上情，自非可採。
  (三)事實欄二之部分亦據證人己○證稱：有3 個人說他們是「天
    仔」可能是幫派的意思，是有一個個子較小、理平頭的人說
    ，說沒還錢「要給我好看，拿去埋」等語。核與證人甲○○
    證稱：96年8 月13日下午，有人去找己○，但是不是找己○
    討債我不知道。我是聽到有人在接待處要找己○，只是一般
    來公司都會穿西裝，而他們都不是穿西裝，所以心理會覺得
    怪怪的，一般跟董事長見面都會先預約，而他們沒有預約，
    就是職員直接把他們帶到董事長的辦公室裡面去，我偵查中
    說的話「拿去埋」，應該就是我有聽到的話等情相符。證人
    甲○○並就當時聽到的話國台語交雜，實際上要說形容不出
    等語證述歷歷，顯見證人確係有進入老闆辦公室聽到雙方之
    談話應無疑義，是其於本院改稱：威脅的話我是沒有聽到，
    我不確定偵查中所說的話，是我老闆告訴我的，還是我親耳
    聽到的云云，顯應係事後不願多事而避重就輕之證詞，自不
    足採信。另被告自承有帶人前往，且經本院比對證人己○所
    提出之監視畫面，被告亦確在其中，亦有監視光碟之翻拍畫
    面足稽，是被告所辯顯係事後卸責之詞，亦不足採信。
  (四)綜上所述，事證已甚明灼，被告上開犯行應堪認定。
二、按行為後法律有變更者，適用行為時之法律。但行為後之法
    律有利於行為人者，適用最有利於行為人之法律，此為刑法
    第2條第1項揭示之法律變更從舊從輕原則，規範目的在於避
    免惡化行為人法律地位，致其受行為時無法預見之刑罰處罰
    ，故該條文「法律」之解釋限於「刑罰法律」，此最高法院
    51年台非字第76號判例意旨可供參照。循此意旨，則該條文
    之「變更」當限於「影響整體刑罰權規範內容利或不利」之
    變更，始合其規範目的。查被告行為後，刑法已於94年1 月
    7 日修正，於同年2 月2 日公布，並自95年7 月1 日施行，
    本件被告犯行事實欄一應適用之新、舊法比較如下：
  (一)關於罰金刑貨幣單位由銀元修正為新臺幣之法律適用，95年
    年7 月1 日修正公布施行之刑法施行法第1 條之1 增訂「（
    第1 項）中華民國九十四年一月七日刑法修正施行後，刑法
    分則編所定罰金之貨幣單位為新臺幣。（第2 項）九十四年
    一月七日刑法修正時，刑法分則編未修正之條文定有罰金者
    ，自九十四年一月七日刑法修正施行後，就其所定數額提高
    為三十倍。但七十二年六月二十六日至九十四年一月七日新
    增或修正之條文，就其所定數額提高為三倍。」，經查，刑
    法第304 條第1 項自72年6 月26日（即罰金罰鍰提高標準條
    例修正公布日）迄今未修正，其罰金之法定刑為「1000元」
    （貨幣單位為「銀元」），再依罰金罰鍰提高標準條例第1
    條前段規定罰金刑提高10倍為「銀元10000 元」，依現行法
    規所定貨幣單位折算新臺幣條例規定折算為「新臺幣30000
    元」；又於刑法施行法第1 條之1 施行日（即95年7 月1 日
    ）後，刑法分則所定罰金之貨幣單位改為「新臺幣」，就其
    所定數額提高為30倍，亦為「新臺幣30000 元」，是刑法施
    行法第1 條之1 施行後，罰金刑貨幣單位雖有「新臺幣」之
    更異，惟適用結果之罰金額度則無二致，就罰金法定刑之「
    刑罰權規範內容」並無利或不利之變更，自不生新舊法之比
    較問題，惟應適用具特別法性質之刑法施行法第1 條之1 規
    定。
  (二)再被告行為時之刑法第41條第1 項前段規定：「犯最重本刑
    為五年以下有期徒刑以下之刑之罪，而受六個月以下有期徒
    刑或拘役之宣告，因身體、教育、職業、家庭之關係或其他
    正當事由，執行顯有困難者，得以一元以上三元以下折算一
    日，易科罰金。」，依被告行為時之易科罰金折算標準即修
    正前罰金罰鍰提高標準條例第2 條（現已刪除）規定，就其
    原定數額提高為100 倍折算1 日，則本件被告行為時之易科
    罰金折算標準，應以銀元100 元以上300 元以下折算1 日，
    再經折算為新臺幣後，為新臺幣300 元以上900 元以下折算
    為1 日。惟依前述，被告行為後刑法業已修正施行，修正後
    刑法第41條第1 項前段規定：「犯最重本刑為五年以下有期
    徒刑以下之刑之罪，而受六個月以下有期徒刑或拘役之宣告
    者，得以新臺幣一千元、二千元或三千元折算一日，易科罰
    金。」，是易科罰金之折算標準至少為新臺幣1000元折算1
    日。比較被告行為時及刑法修正後之易科罰金折算標準，行
    為時之折算標準顯較修正後為低，較有利於被告，自應適用
    修正前刑法第41條第1 項前段及廢止前罰金罰鍰提高標準條
    例第2條規定，定其折算標準。
  (三)修正後刑法第28條雖將「實施」修正為「實行」。其中「實
    施」一語，涵蓋陰謀、預備、著手及實行之概念在內，其範
    圍較廣；而「實行」則著重於直接從事構成犯罪事實之行為
    ，其範圍較狹，是修正後刑法共同正犯之範圍已有限縮，共
    同正犯之範圍既因此而有變動，自屬犯罪後法律有變更，而
    非僅屬純文字修正，比較新舊法，雖以修正後刑法有利於被
    告，但本件被告均為共同實行犯罪之行為，實際適用修正前
    規定，亦不生不利於被告之結果。
  (四)另刑法修正後已刪除第55條中關於牽連犯之規定，本件被告
    所犯恐嚇罪及強制罪2 罪間，具有方法、目的之牽連犯關係
    ，依刑法修正前牽連犯規定，本應從一重之強制罪處斷，惟
    刑法修正後既已刪除牽連犯規定，則被告所犯上開2 罪即應
    依數罪併罰之例分論併罰，經比較新舊法後，修正前刑法牽
    連犯規定之適用顯有利於被告，自應適用修正前刑法第55條
    牽連犯規定處斷。
  (五)又刑法修正後已刪除第56條連續犯之規定，原屬連續犯之數
    個犯罪行為，於刑法修正後應分別論罪，併合處罰，此部分
    修正，已影響整體刑罰權規範內容，自屬法律變更，經比較
    新舊法適用結果，以原連續犯規定較有利於被告，自應依廢
    止前刑法第56條連續犯規定論以一罪，並加重其刑。
  (六)經綜合罪刑比較結果，以適用被告行為時即舊法較有利於被
    告，自應適用廢止前刑法第56條連續犯及第55條牽連犯規定
    ，及刑法第41條第1 項前段、廢止前罰金罰鍰提高標準條例
    第2 條之規定，諭知以銀元300 元折算1 日為易科罰金之折
    算標準。
三、核被告所為，事實欄一係犯刑法第304 條第1 項之強制罪，
    事實欄二之部分，另犯同法第305 條之恐嚇罪。事實欄一部
    分被告與姓名年籍不詳之成年人數人間，事實欄二之部分被
    告與2 姓名年籍不詳之成年人間，均各有犯意聯絡及行為分
    擔，均為共同正犯。被告事實欄一部分，多次恐嚇與多次強
    制罪間，均時間緊接，所犯各係構成要件相同之罪，顯係基
    於概括犯意反覆為之，為連續犯，均應依刑法第56條之規定
    論以一罪。而連續恐嚇與連續強制罪間有方法結果之牽連關
    係，應從一重連續強制罪處斷。被告所犯連續強制罪與恐嚇
    罪間，行為互殊、犯意各別，應分論併罰。爰審酌被告之素
    行，以前開恐嚇、強制之不法方式要債務人還債，其犯罪之
    動機、目的、手段實屬可議，且對告訴人所造成危害非輕，
    犯後不知所悔悟等一切情狀，分別量處如主文所示之刑，併
    予諭知易科罰金之折算標準。又被告事實欄一部分犯罪時間
    均在96年4 月24日之前，合於中華民國九十六年罪犯減刑條
    例規定，復無不應減刑之例外情形，應依該條例第2 條第1
    項第3 款規定，減其宣告刑2 分之1 ，並依同條例第9 條、
    修正前刑法第41條第1 項前段及廢止前罰金罰鍰提高標準條
    例第2 條等規定諭知易科罰金之折算標準。
乙、無罪部分：
一、公訴意旨略以：緣庚○○任職於東華開發股份有限公司（下
    稱東華公司）擔任高級專員職務，因東華公司與吳熊有債務
    糾紛，經法院判決東華公司須給付吳熊305 萬8792元，嗣吳
    熊委託乙○○催討上揭債務，詎乙○○即自95年6 月10日起
    ，先後夥同吳熊、丁○○、丙○○、綽號「阿斌」之姓名年
    籍不詳成年男子，前往庚○○所任職址設臺北縣新店市○○
    路8 巷5 之4 號之達觀會館催討上揭債務，於95年4 月10日
    、同年4 月28日、同年5 月5 日、同年5 月15日、同年6 月
    9 日，庚○○均有給付上揭欠款，然於96年3 月初、96年4
    月初，因東華公司營運困難故無法支付上揭款項，被告乙○○竟與數名姓名年籍不詳之成年男子共同基於恐嚇之犯意，
    以「我們是何許人你應該知道」、「要盡快處理，否則我們
    上頭等不急會對公司及你看顧之會館不利」、「不讓會館營
    業」等語恐嚇庚○○，至庚○○心生畏懼，足生危害於其生
    命、身體及財產安全。因認被告涉犯刑法第305 條之恐嚇罪
    云云。
二、按犯罪事實應依證據認定之，無證據不得認定其犯罪事實。
    又不能證明被告犯罪者，應諭知無罪之判決，刑事訴訟法第
    154條第2項、第301條第1項分別定有明文。又事實之認定，
    應憑證據，如未能發現相當證據，或證據不足以證明，自不
    能以推測或擬制之方法，為裁判基礎，最高法院40年臺上字
    第86號判例參照。且認定犯罪事實所憑之證據，雖不以直接
    證據為限，間接證據亦包括在內，然而無論直接證據或間接
    證據，其為訴訟上之證明，須於通常一般之人均不致有所懷
    疑，而得確信其為真實之程度者，始得據為有罪之認定，倘
    其證明尚未達到此一程度，而有合理之懷疑存在而無從使事
    實審法院得有罪之確信時，即應由法院為諭知被告無罪之判
    決，同院76年臺上字第4986號判例參考。
三、本件公訴人認被告涉犯罪嫌，無非係以證人庚○○、丁○○
    之證述等，為其主要論據。
四、訊據被告堅決否認犯行，辯稱：庚○○我不認識，我僅是帶
    路去，去的時候也都沒講話等語。經查：
  (一)證人庚○○於本院審理時證稱：我並不認得被告，來都是吳
    熊自己跟著一些人來，但是我們都只是跟吳熊談，沒有注意
    到其他人，吳熊帶來的人亦沒有自稱有幫派背景的人，我只
    記得還有一個胖胖的人，但不是被告等語歷歷。證人丁○○
    證稱：之前因東華公司與吳熊有債務糾紛，不是委託被告，
    而是委託一統偵信社去要。是因為丙○○他們不知道路，我
    們（我及被告）帶他們過去的，我知道這附近的路，而被告
    知道新店的路，好像是一統拜託他們的，我就是帶他們上去
    ，我什麼話都沒有說，其他人我誰都不認識，所以有誰說話
    我不知道，當時是丙○○、吳熊跟他們經理講的，我是有進
    去喝茶，被告也有進去喝茶，我不知道他們在談什麼，後來
    我就回家了。當時在場的有我、被告、丙○○、吳熊和阿斌
    ，阿斌沒有進去，他們是在協商債務。我沒有進去，我們也
    沒有威脅他們，我當時在停車場，他們在裡面喝茶，所以我
    並不知道被告有說什麼話，我還有被告僅是有進去喝茶就出
    來了等語。證人丙○○證稱：我是偵信社，我們是作協商，
    我們不知道路，所以麻煩丁○○先生帶路，我跟阿斌借一部
    車，載我們上去，我是聽丁○○說他的一個親戚叫乙○○有
    認識民意代表，可以幫忙協商，當時在場的人都沒有講話，
    只有我在講話。我們去那邊喝咖啡我們都有付帳，如果我有
    恐嚇的話，我願受法律制裁，我們頭尾總共去了有5 、6 次
    ，但是明確的時間已經不記得了，有時候是2 人去，有時是
    5 人一起去，5 人中有一位是吳熊先生。被告我記得是去了
    3 次。但是不敢確定，有兩次是喝茶、咖啡都是在我旁邊，
    有一次在外面。丁○○去過大約四次，他在喝咖啡，也是在
    我旁邊等語（見本院卷第49頁至第50頁反面、第91頁至第94
    頁）。本院比對告訴人及其他相關在場人之證詞，均證稱被
    告並未開口說話，且亦非每次協商時全程在場，是顯無證據
    證明，被告除先前協商之初一同前往外於96年3 月初及96年
    4 月初仍有一同前往要債至為明確，亦難以開始要債時因被
    告有一起前往帶路即推認被告於其後告訴人給付困難時有在
    場自明，再因被告協同前往要債之初，告訴人均有依約給付
    ，而並未有恐嚇之實施，亦難因被告於先前有一同前往，而
    推認其後之恐嚇被告與他人有共同之犯意連絡，洵無疑義。
  (二)綜上所述，本件庚○○案依據公訴人所提出之前開證據並不
    足以證明被告有何公訴意旨所指之犯行。此外，復查無其他
    積極之證據足以證明被告有恐嚇犯罪之行為，揆諸前開說明
    ，此部分不能證明被告犯罪，自應為被告無罪之諭知。
據上論斷，應依刑事訴訟法第299 條第1 項前段、第301 條第1
項後段，刑法第2 條第1 項前段、第28條、第304 條第1 項、第
305 條、第56條（廢止前）、第55條（修正前）、第41條第1 項
前段（修正前），刑法施行法第1 條之1 第1 項、第2 項前段，
罰金罰鍰提高標準條例第2 條（廢止前），中華民國九十六年罪
犯減刑條例第2 條第1 項第3 款、第7 條、第9 條，判決如主文
。
本案經檢察官賴建如到庭執行職務。
中    華    民    國    99    年    1     月    18    日
                  刑事第四庭    法  官  徐子涵
上列正本證明與原本無異。
如不服本判決，應於判決送達後10日內敘明上訴理由，向本院提
出上訴狀 (應附繕本) ，上訴於臺灣高等法院。其未敘述上訴理
由者，應於上訴期間屆滿後20日內向本院補提理由書「切勿逕送
上級法院」。
                                書記官  張桐嘉
中    華    民    國    99    年    1     月    18    日
附錄本案論罪科刑法條：
中華民國刑法第304條
以強暴、脅迫使人行無義務之事或妨害人行使權利者，處 3 年以
下有期徒刑、拘役或 3 百元以下罰金。
前項之未遂犯罰之。
中華民國刑法第305條
以加害生命、身體、自由、名譽、財產之事，恐嚇他人致生危害
於安全者，處2年以下有期徒刑、拘役或3百元以下罰金。

司法院資訊處製作；財團法人民間司法改革基金會備份。
